# 其他应收款中或者应收账款中账龄大于 1 年的部分为何不归类到非流动资产

提问人：chasedream007 时间：2012-01-06 21:17:38
RT. 根据准则， 资产满足下列条件之一的，应当归类为流动资产：(1)预计在一个正常营业周期中变现、出售或耗用。这主要包括存货、应收账款等资产。需要指出的是，变现一般针对应收账款等而言，指将资产变为现金；出售一般针对产品等存货而言；耗用亠般指将存货(如原材料)转变成另一种形态(如产成品)。(２)主要为交易目的而持有。这主要是指根据《企业会计准则第 22 号——金融工具确认和计量》划分的交易性金融资产。但是并非所有交易性金融资产均为流动资产，比如子报告期日起超过 12 个月到期且预期持有超过 12 个月的衍生工具应当划分为非流动资产或非流动负债。(3)预计在资产负债表日起一年内(含一年)变现。(4)自资产负债表日起一年内，交换其他资产或清偿负债的能力不受限制的现金或现金等价物。 我觉得好像以上哪一条都不符合。谢谢！

回答人：chenyiwei
对于产生于正常经营业务的应收款项而言，其不属于非流动资产的主要考虑是： 1 、判断流动／非流动的划分标准是“一年或者超过一年的一个正常营业周期”，而营业周期包括收款时间在内，所以一般应收款项应当是预期在一个营业周期内可收回的。 2 、帐龄仅仅代表自该资产确认以来到本资产负债表日的历史期间长短，但流动／非流动的判断更看重对未来预计收回时间距离本资产负债表日的时间长短。

提问人：lisa_luyanhui 时间：2014-11-05 22:26:50
陈版，那比如说房租的押金，租赁期 3 年，那押金会于 3 年后收回，这种情况为什么我们一般也放其他应收款，而不是非流动资产呢？

回答人：chenyiwei
这类情况，如果一开始就可以预见到回收周期在一年以上，则应归类为非流动资产。列报为其他应收款是不恰当的。